【裁判字號】    95,訴,2898
【裁判日期】    951215
【裁判案由】    毒品危害防制條例
【裁判全文】
臺灣板橋地方法院刑事判決              95年度訴字第2898號
公  訴  人  臺灣板橋地方法院檢察署檢察官
被      告  甲○○
上列被告因違反毒品危害防制條例案件，經檢察官提起公訴（九
十五年度毒偵字第三三三四號），被告就被訴事實為有罪陳述，
本院改行簡式審判程序審理，判決如下：
    主  文
甲○○施用第一級毒品，累犯，處有期徒刑捌月。扣案第一級毒
品海洛因（量微無法秤重），沒收銷燬之；扣案外包裝袋貳個、
注射針筒肆支，均沒收之。
    事  實
一、甲○○前於民國九十年十一月間因施用毒品案件經本院以九
    十年度毒聲字第四六一九號裁定送觀察勒戒後，認有繼續施
    用毒品之傾向，再經本院以九十一年度毒聲字第一一五三號
    裁定送戒治處所施以強制戒治一年，執行至九十二年四月七
    日期滿執行完畢，並經臺灣板橋地方法院檢察署檢察官於九
    十三年一月七日以九十三年度戒毒偵字第十號，為不起訴處
    分確定。復於九十一年十一月間因竊盜案件，經本院以九十
    一年度易字第一三○六號判決，判處有期徒刑八月確定，於
    九十三年二月五日執行完畢。詎猶不知悛悔，復基於施用第
    一級毒品海洛因之犯意，於九十四年二月十六日上午某時，
    在臺北縣板橋市○○街二五三巷十七弄十一號四樓住處，以
    注射針筒施打之方式，施用海洛因一次，嗣於九十四年二月
    十六日下午三時許，為警於新竹市○○路三五二號查獲，並
    扣得內含海洛因之殘渣袋二個（量微無法秤重）、注射針筒
    四支。
二、案經新竹市警察局第二分局報告臺灣新竹地方法院檢察署呈
    請臺灣高等法院檢察署檢察長移轉臺灣板橋地方法院檢察署
    檢察官偵查起訴，本院改行簡式審判程序審理。
    理  由
一、訊據被告甲○○對於上揭施用海洛因之犯行坦承不諱。被告
    為警查獲時所採之尿液，分別以ＥＩＡ酵素免疫分析法初驗
    、ＧＣ／ＭＳ氣相層析質譜儀法確認複驗後均呈鴉片類之陽
    性反應，此有臺灣檢驗科技股份有限公司九十四年三月九日
    濫用藥物尿液檢驗報告一紙（見九十五年度毒偵字第五五二
    號卷第十七頁）附卷足考，並有扣案殘渣袋二個、注射針筒
    四支足稽。被告曾於九十年十一月間因施用毒品案件經本院
    以九十年度毒聲字第四六一九號裁定送觀察勒戒後，認有繼
    續施用毒品之傾向，再經本院以九十一年度毒聲字第一一五
    三號裁定送戒治處所施以強制戒治一年，執行至九十二年四
    月七日期滿執行完畢，並經臺灣板橋地方法院檢察署檢察官
    於九十三年一月七日以九十三年度戒毒偵字第十號，為不起
    訴處分確定。被告本件施用毒品犯行，係在上揭強制戒治執
    行完畢釋放後，五年內再犯，合於毒品危害防制條例第二十
    三條第二項之起訴條件，有臺灣高等法院被告前案紀錄表、
    法務部在監在押資料表附卷可按。被告自白與事實相符，事
    證明確，犯行洵堪認定，應依法論科。
二、被告於上揭強制戒治期滿釋放後，五年內再施用海洛因，核
    其所為，係犯毒品危害防制條例第十條第一項施用第一級毒
    品罪。其施用前後非法持有第一級毒品海洛因之犯行，為施
    用毒品之當然手段行為，應為施用毒品之行為所吸收，不另
    論罪。被告於九十一年十一月間因竊盜案件，經本院以九十
    一年度易字第一三○六號判決，判處有期徒刑八月確定，於
    九十三年二月五日執行完畢，此有臺灣高等法院被告前案紀
    錄表在卷可按，被告於五年以內，故意再犯本件最重本刑為
    有期徒刑以上之罪，被告行為後九十四年二月二日修正公布
    ，並於九十五年七月一日施行之刑法第四十七條，於第一項
    修訂累犯以出於故意再犯者為限，第二項增訂強制工作免其
    執行或執行完畢後再犯之擬制累犯規定，刑法累犯之規定已
    有變更，惟不論依修正前之刑法第四十七條，或修正後之刑
    法第四十七條第一項之規定，本件被告均構成累犯，並無有
    利不利之差別，依修正後之刑法第二條第一項前段之規定，
    自應適用被告行為時即修正前之刑法第四十七條之規定論以
    累犯並加重其刑。爰審酌被告履次施用毒品而不思悔改，品
    行不端，意志力薄弱，其施用毒品經觀察勒戒、強制戒治後
    ，仍無法斷絕施用毒品惡習，若非將其處以較長之刑期，與
    社會上毒品來源隔離，使其能深自反省，斷絕與毒品之接觸
    ，不足以助其戒絕毒癮並懲所犯及被告犯罪後對於施用毒品
    之犯行，已經坦承，態度良好等一切情狀，量處如主文所示
    之刑。末查，扣案被告所有供施用所餘殘渣袋內之毒品海洛
    因（量微無法秤重），為查獲之毒品，應依毒品危害防制條
    例第十八條第一項前段之規定，沒收銷燬之；扣案外包裝袋
    二個、注射針筒四支，均係被告所有供施用毒品所用之物，
    業據被告供明在卷，應依刑法第三十八條第一項第二款之規
    定沒收。
據上論斷，應依刑事訴訟法第二百七十三條之一第一項、第二百
九十九條第一項前段，毒品危害防制條例第十條第一項、第十八
條第一項前段，刑法第十一條前段、第二條第一項前段、修正前
刑法第四十七條、第三十八條第一項第二款，判決如主文。
本案經檢察官朱立豪到庭執行職務
中    華    民    國    95    年    12    月    15    日
            臺灣板橋地方法院刑事第十八庭
                        法  官  王綽光
以上正本證明與原本無異
如不服本判決應於送達後10日內向本院提出上訴狀
                        書記官  許清秋
中    華    民    國    95    年    12    月    18    日
附錄本案所犯法條全文
毒品危害防制條例第十條
施用第一級毒品者，處六月以上五年以下有期徒刑。
施用第二級毒品者，處三 年以下有期徒刑。


司法院資訊處製作；財團法人民間司法改革基金會備份。
